---
title: "Hola R Markdown"
author: "Christian Cuenca"
date: "2022-03-16"
output: html_document
---

Este es un párrafo de un documento R Markdown.

Formatos:

_italic_
*italic*

**bold**

H~3~PO~4~

Cu^2+^

Hyperlinks:
[RStudio](https://www.rstudio.com)

```
Imagen:
![alt text or image title](path/to/image)
```
Footnotes:
^[Esta es una nota de pie.]

HEADERS:

# Primer-nivel header

## Segundo-nivel header

### Tercer-nivel header

Si no se quiere que un header se enumere:

# Prefacio {-}

LISTAS:

- A
- B
- C
  - D
  - E
  - F
  
1. Primero
2. Segundo
3. Tercero
    - X
    - Y
    - Z

CITAS:

> "I thoroughly disapprove of duels. If a man should challenge me,
  I would take him kindly and forgivingly by the hand and lead him
  to a quiet place and kill him."
>
> --- Mark Twain

PLAIN CODE BLOCKS:

```
Texto de prueba.
```

O indexado por 4 espacios en blanco:

    Texto de prueba.


EXPRESIONES MATEMATICAS:

$$f(k) = {n \choose k} p^{k} (1-p)^{n-k}$$
$$\begin{array}{ccc}
x_{11} & x_{12} & x_{13}\\
x_{21} & x_{22} & x_{23}
\end{array}$$

$$X = \begin{bmatrix}1 & x_{1}\\
1 & x_{2}\\
1 & x_{3}
\end{bmatrix}$$

$$\Theta = \begin{pmatrix}\alpha & \beta\\
\gamma & \delta
\end{pmatrix}$$

$$\begin{vmatrix}a & b\\
c & d
\end{vmatrix}=ad-bc$$


### R code chunks and inline R code:

```{r}
# codigo se ejecuta si mas tarde que un dia especifico
do_it = Sys.Date() > '2018-02-14'
```

```{r, eval=do_it}
x = rnorm(100)
```

```{r}
x = 5  # radio del circulo
```

Un circulo con un radio de `r x`,
su area se define como `r pi * x^2`.


@Manual{R-base,
  title = {R: A Language and Environment for Statistical
    Computing},
  author = {{R Core Team}},
  organization = {R Foundation for Statistical Computing},
  address = {Vienna, Austria},
  year = {2017},
  url = {https://www.R-project.org/},
}


Debajo esta la seccion código chunk:

```{r}
fit = lm(dist ~ speed, data = cars)
b = coef(fit)
plot(cars)
abline(fit)
```

La pendiente de la regresion es `r b[2]`.
